臺灣高等法院花蓮分院刑事判決        100年度上易字第115號
上  訴  人
即  被  告  達辣瑪阿奈
上列上訴人因竊盜案件，不服臺灣花蓮地方法院100年度易字第
40號中華民國100年6月10日第一審判決（起訴案號：臺灣花蓮地
方法院檢察署99年度偵字第2263號），提起上訴，本院判決如下
：
    主  文
上訴駁回。
    理  由
一、依刑事訴訟法第350條、第361條、第362條、第367條規定，
    不服地方法院之第一審判決而上訴者，須提出上訴書狀，並
    應敘述具體理由，為上訴必備之程式；其所提出之上訴書狀
    並未敘述上訴理由，或僅曾以言詞陳述上訴理由者，均應於
    上訴期間屆滿後20日內補提理由書於第一審法院。第一審法
    院經形式審查，認逾期未補提上訴理由者，應定期間先命補
    正；逾期未補正者，為上訴不合法律上之程式，應以裁定駁
    回。倘已提出上訴理由，但所提非屬具體理由者，則由第二
    審法院以上訴不合法律上之程式，判決駁回。而所謂具體理
    由，必係依據卷內既有訴訟資料或提出新事證，指摘或表明
    第一審判決有何採證認事、用法或量刑等足以影響判決本旨
    之不當或違法，而構成應予撤銷之具體事由，始克當之（例
    如：依憑證據法則具體指出所採證據何以不具證據能力，或
    依憑卷證資料，明確指出所為證據證明力之判斷如何違背經
    驗、論理法則）；倘僅泛言原判決認定事實錯誤、違背法令
    、量刑失之過重或輕縱，而未依上揭意旨指出具體事由，或
    形式上雖已指出具體事由，然該事由縱使屬實，亦不足以認
    為原判決有何不當或違法者（例如：對不具有調查必要性之
    證據，法院未依聲請調查亦未說明理由，或援用證據不當，
    但除去該證據仍應為同一事實之認定），皆難謂係具體理由
    ，俾與第二審上訴制度在請求第二審法院撤銷、變更第一審
    不當或違法之判決，以實現個案救濟之立法目的相契合，並
    節制濫行上訴（最高法院著有97年度台上字第892號判決可
    參）。
二、本件原審判決於100年6月15日送達上訴人即被告達辣瑪阿奈
    （下稱上訴人），上訴人不服原審判決，於100年6月24日合
    法提起上訴，形式上提出上訴書狀敘述上訴理由，其理由並
    略以：所謂被竊物品，非對上訴人有利用之價值，且早已告
    知物品放置於自強泳池，另有告訴人其他物品在其他車上云
    云。
三、本件原判決認定上訴人有意圖為自己不法所有，於98年3月
    至5月間利用其將寄放在林惠敏之母李淑貞住處內個人物品
    搬離之機會，徒手竊取林惠敏所有放置於該處之防寒衣1件
    、LED手電筒2個、枕頭2個等犯罪事實，因而就上訴人論以
    刑法第320條第1項之竊盜罪等，係依憑證人即告訴人林惠敏
    及證人劉毅宏分別於警詢、偵查及原審審理時之證述，以及
    李淑貞於偵查中之證言，暨上訴人及告訴人之入出境資訊連
    結作業表各1份、贓物認領保管單1紙及上開防寒衣、手電筒
    及枕頭之照片4張等證據資料，本諸證據法則本於自由心證
    詳予斟酌，且就上訴人所辯各節何以不可採信之理由，亦依
    憑卷內事證一一指駁綦詳（詳原判決書理由二），從形式上
    觀察，原判決所為論述及判斷俱無違背驗法則及論理法則，
    或有任何違背法令或不當之處。上訴意旨謂早已告知告訴人
    物品放置於自強泳池乙節，業經原判決以上訴人先後陳述不
    一，而認其前開辯解不可採信，上訴人前開上訴理由，僅係
    對原審已審酌之事證再行爭執，並未就原判決之論據，指明
    有何採證認事違法之情形存在；另被竊物品，對上訴人是否
    有利用之價值、告訴人是否有其他物品在其他車上等，均無
    礙於原判決依前開事證而為本案犯罪事實之認定，是此部分
    上訴意旨亦不足以認定原判決有何不當或違法者。從而上訴
    人前開上訴意旨，皆難謂係具體理由。
四、此外，上訴人並未提出其他新事證，指摘或表明第一審判決
    有何採證認事，足以影響判決本旨之不當或違法，而構成應
    予撤銷之具體事由。依前開最高法院判決意旨，上訴人前揭
    上訴意旨自非屬得上訴第二審之具體理由，其上訴不合法律
    上之程式，且無從命補正，應予駁回，並不經言詞辯論為之
    。
五、依刑事訴訟法第367條前段、第372條，判決如主文。
中    華    民    國   100    年    7     月    21    日
                  刑事庭審判長法  官  謝志揚
                              法  官  李水源
                              法  官  許仕楓
以上正本證明與原本無異。
本件不得上訴。
中    華    民    國   100    年    7     月    21    日
                              書記官  黃琪瑋